臺灣高等法院高雄分院刑事裁定　　　　　100年度抗字第193號
抗　告　人
即　被　告　張家榮
具　保　人　張馨云
上列抗告人因被告毒品危害防制條例案件而繳納具保金，經檢察
官聲請沒入保證金案件，不服臺灣屏東地方法院中華民國100 年
6 月30日所為之裁定（100 年度聲字第980 號），提起抗告，本
院裁定如下：
    主  文
抗告駁回。
    理  由
一、本件抗告意旨略以：本件抗告人張家榮（下稱抗告人）於民
    國100 年5 月11日之刑事聲請暫緩執行狀中載稱：「因聲請
    人前因工作因素遷入新竹市○○路○段218 巷12弄4 號3 樓
    。今因該處之工作已告一段落，另行於屏東市有新工作接續
    進行，故聲請人已將戶籍地址遷回屏東縣屏東市○○路61號
    。蓋因聲請人之父母與聲請人同住於上開處所，懇請鈞署體
    察能令聲請人至屏東監獄服刑，將本件執行交還臺灣屏東地
    方法院檢察署另行寄發傳票再為執行…」等語，顯見受刑人
    已明確表明其工作處所，與檢察官所稱「拘提無著」等情不
    符。且受刑人提出上開延緩執行之聲請後，未曾收受臺灣屏
    東地方法院檢察署檢察官函覆否准所請之通知，抗告人既有
    主動具狀告明行蹤，足認並無逃匿之故意。基此，抗告人並
    未逃匿，是原審裁定沒入具保人所繳納之保證金，即有不當
    ，爰提起抗告，請求撤銷原裁定云云。
二、按具保之被告逃匿者，應將具保人所繳納指定之保證金額沒
    入之；沒入保證金，以法院之裁定行之，刑事訴訟法第118
    條第1 項、第121 條第1 項分別定有明文。
三、經查，抗告人因違反毒品危害防制條例案件，經判處有期徒
    刑2 年6 月確定在案，此有上開刑事判決書、臺灣高等法院
    被告前案紀錄表附卷可稽。又該案確定後，臺灣屏東地方法
    院檢察署檢察官（下稱屏東地檢署檢察官）依據抗告人原戶
    籍地即屏東縣屏東市○○路61號核發執行傳票予受刑人，該
    文書於100 年2 月14日向受刑人之住所地送達時，因未獲會
    晤本人，亦無受領文書之同居人或受僱人，送達人乃將傳票
    正本寄存於送達地之警察機關即屏東市政府警察局屏東分局
    民族派出所，並製作送達通知書以為送達，此有送達證書附
    卷可稽，然因受刑人之住所地已於100 年1 月28日遷移至新
    竹市○區○○路二段218 巷12弄4 號3 樓，亦有戶役政連結
    作業系統附卷可考，堪認該上開執行傳票此時尚未合法送達
    。屏東地檢署檢察官即於100 年4 月15日發函囑託台灣新竹
    地方法院檢察署（下稱新竹地檢署）代執行，並於同日發函
    具保人張馨云，請其通知或帶同張家榮於100 年5 月5 日到
    案接受執行，該通知函送達至張馨云位於屏東縣九如鄉○○
    村○○街179 巷8 號之居所以及屏東縣九如鄉○○街41號住
    所，前者因未獲會晤本人，亦無受領文書之同居人或受僱人
    ，送達人乃將傳票正本寄存於送達地之警察機關即屏東縣警
    察局里港分局九如分駐所，並製作送達通知書2 份，1 份黏
    貼於被告住所門首，另1 份置於送達處所信箱，以為送達，
    後者由具保人之同居人即公公蔡進雄收受，此有卷附送達證
    書2 份可稽。嗣新竹地檢署檢送100 年4 月27日送達張家榮
    新竹市○○路○段218 巷12弄4 號3 樓之被告送達証書及10
    0 年6 月3 日經警員登載「前往拘提未遇不克執行」之拘票
    ，以無法代為執行，而於100 年6 月15日退還屏東地檢署檢
    察官。受刑人確實未依規定於指定日期到案執行，受刑人雖
    曾於100 年5 月11日向新竹地檢署提出延緩執行聲請狀，聲
    稱: 在新竹之事業已告一段落，並將戶籍又遷回屏東，屏東
    地區有親人，希望由屏東地檢署簽發執行傳票，讓其到屏東
    地檢署報到執行云云，惟此並非延緩執行之正當理由，抗告
    人未按期到場接受執行，新竹地檢署檢察官並依法拘提抗告
    人，足認該署檢察官亦未准許抗告人延緩執行之聲請，則檢
    察官以抗告人已經合法送達，無正當理由拒不到場接受執行
    為由，依法核發拘票，命警拘提抗告人，而警察機關持上開
    拘票前往被告住所地執行拘提抗告人未獲，抗告人顯有逃匿
    之事實，應可認定。則檢察官聲請將具保人提出之保證金新
    臺幣（下同）20萬元宣告沒入，即依法有據，而原審於100
    年6 月30日裁定沒入具保人繳納之保證金20萬元，於其時抗
    告人尚未在監執行或受羈押，亦有臺灣高等法院在監在押全
    國紀錄表1 份在卷可按，原審因而准許檢察官依刑事訴訟法
    第118 條第1 項規定，所為沒入具保人前所繳納保證金20萬
    元之聲請，核原審之認事用法，均無違誤，抗告人以前開情
    詞，提起抗告，並無理由，應予駁回。
四、據上論結，應依刑事訴訟法第412 條，裁定如主文。
中    華    民    國   100    年    8     月    19    日
                  刑事第六庭    審判長法  官  王憲義
                                      法  官  邱永貴
                                      法  官  簡志瑩
以上正本證明與原本無異。
不得再抗告。
中    華    民    國   100    年    8     月    19    日
                                      書記官  吳新貞